臺灣臺中地方法院刑事判決
110年度侵訴字第176號
公  訴  人  臺灣臺中地方檢察署檢察官
被      告  林旭彥


指定辯護人  楊宇倢律師
上列被告因妨害性自主案件，經檢察官提起公訴（109年度偵字
第32338號），本院判決如下：
    主    文
甲○○犯強制性交罪，處有期徒刑叁年。
    犯罪事實
一、甲○○與AB000-A109432號（真實姓名年籍資料詳卷，下稱：
    甲女）於民國109年初因業務往來而相識，因得知甲女身體
    健康狀況，遂頻向甲女表示可替甲女摳針、推拿治療，並於
    同年3月27日以通訊軟體LINE向甲女表示甲女專屬之按摩器
    材已到貨；復於同年9月4日以LINE與甲女相約於同年9月6日
    至甲○○之姐姐住處進行治療；再於同年9月5日21時許以LINE
    向甲女稱因姐姐住家太小，改在臺中市○區○○路0段000號之
    「和昕商旅」進行治療，經甲女應允。嗣於109年9月6日13
    時36分許，兩人在「和昕商旅」前碰面，進入406號房後，
    甲○○竟基於強制性交之犯意，要求甲女坐在床上，先以按壓
    方式從甲女頭部、肩頸按摩，再對甲女肩頸刮痧，又要求甲
    女躺在床上，甲女躺下後，甲○○開始按壓甲女胸部周圍，當
    按壓至胸部下圍時，將甲女衣服往上掀至可以觸摸胸部下圍
    之程度，甲女認僅是治療之一部分而未拒絕，甲○○復竟未經
    甲女同意，脫去甲女之外褲，並向甲女謊稱：「不要想太多
    ，不用緊張，只是要按穴道和敷藥怕會弄到，所以要把褲子
    脫掉」等語，甲女只好任由甲○○在大腿內側兩邊及小腿內側
    兩邊敷藥，以毛巾蓋住下半身。一段時間過後，甲○○再謊稱
    ：要檢查大腿內側兩邊的敷藥布等語，再度未經甲女同意，
    突然脫掉甲女之內褲，徒手用力按壓甲女陰部骨頭處（即曲
    骨），甲女痛至尖叫，身體蜷曲，甲○○見狀進而直接扳開甲
    女雙腿，並以1隻手指插入甲女陰道按壓，並假意詢問甲女
    ：「這樣按會痛嗎？」甲女為求抽身，只得回答「不會痛」
    ，因當時甲女身體僵硬，甲○○見狀而將手指抽出，甲女即刻
    起身穿回內褲，甲○○即以上述方式違反甲女之意願對甲女為
    強制性交之行為。隨後甲○○繼續假意稱：「藥效還沒有發揮
    ，等一下可以再檢查一次」，甲女予以拒絕並離開房間。
二、案經甲女訴由臺中市政府警察局第一分局報告臺灣臺中地方
    檢察署檢察官偵查起訴。
    理    由
壹、證據能力：　
一、本案以下所引用具傳聞證據性質之供述證據，被告甲○○、辯
    護人、檢察官於本院準備程序、審理時均未爭執其證據能力
    ，且本院審酌前開證據作成時之情況及證據取得過程等節，
    並無非出於任意性、不正取供或其他違法不當情事，且客觀
    上亦無顯不可信之情況，復經本院於審判期日就上開證據依
    法進行調查、辯論，是依刑事訴訟法第159條之5規定，均有
    證據能力。
二、又本院以下所引用之非供述證據，均與本件事實具有自然關
    聯性，且核屬書證、物證性質，又查無事證足認有違背法定
    程式或經偽造、變造所取得等證據排除之情事，復經本院依
    刑事訴訟法第164條、第165條踐行物證、書證之調查程序，
    亦堪認均有證據能力。
貳、認定犯罪事實所憑證據及理由：　　
    上開犯罪事實，業經被告甲○○於本院準備程序、審理時坦承
    不諱（見本院卷第60頁、第88頁），核與甲女於警詢及偵訊
    證述被害情節（見偵卷第31至39頁、第107至115頁）相符，
    且有甲女與被告之LINE對話紀錄、「○○商旅」監視器錄影畫
    面擷取相片、○○商旅人員排班表及客房入住登記資料、甲女
    手繪房間平面圖、甲女使用行動電話之日記備忘錄擷取相片
    、衛生福利部臺中醫院受理疑似性侵害事件驗傷診斷書附卷
    可稽（見偵卷第57頁、第181頁、第355至359頁；不公開卷
    第13至17頁、第29至31頁、第33至75頁、第77至89頁、第93
    至101頁）。綜上，本件事證明確，被告犯行，洵堪認定，
    應予依法論科。
叁、論罪科刑之理由：　　
一、按稱性交者，謂非基於正當目的，以性器以外之其他身體部
    位或器物進入他人之性器、肛門，或使之接合之行為，刑法
    第10條第2款亦有明文。被告甲○○如犯罪事實欄所示將手指
    插入甲女陰道內之行為，屬性交行為無訛。次按刑法第221
    條、第224條所定「其他違反其意願之方法」並不以類似同
    條項前段所列舉之強暴、脅迫、恐嚇或催眠術等方法為必要
    ，祇要行為人主觀上具備侵害被害人性自主之行使、維護，
    以任何違反被害人意願之方法為性交、猥褻者，均屬之，易
    言之，凡足以造成被害人性自主決定意願受妨害之任何手段
    ，如施以詐術或出之宗教迷信等方法均與之相當（最高法院
    102年度台上字第2200號、101年度台上字第3973號判決意旨
    參照）。被告利用甲女信任，以按摩治療為由，將手指插入
    甲女陰道，此手段雖未達強暴、脅迫、恐嚇等程度，然已明
    顯違反甲女意願，且所為足以壓制告訴人之性自主決定權至
    明，自屬「其他違反意願之方法」，被告所為屬強制性交行
    為無誤。是核被告所為，係犯刑法第221條第1項之強制性交
    罪。
二、辯護人雖以：被告犯罪情狀，以強制性交而言並非惡性重大
    ，被告之前科與本案無直接關連，被告乃一時失誤，願認錯
    、賠償，惟因身體狀況，無法有資力履行，請依刑法第59條
    酌減其刑等語。惟按刑法第59條所謂「犯罪之情狀可憫恕」
    ，係指審酌刑法第57條各款所列事項以及其他一切與犯罪有
    關之情狀之結果，認其犯罪足堪憫恕者而言，必須犯罪另有
    特殊之原因與環境等，因在客觀上顯然足以引起一般同情，
    認為縱予宣告法定最低度刑猶嫌過重者，始有其適用（最高
    法院102年度台上字第870號判決要旨參照）。經查，被告行
    為時已年滿46歲，且依其於本院審理所陳具國中畢業之學歷
    （見本院卷第89頁），其就妨害他人性自主之行為嚴重性，
    顯然知之甚明，竟利用告訴人信任、藉口按摩治療，而為本
    案犯行，實難認有何客觀上足以引起一般同情、縱予宣告法
    定最低刑度仍嫌過重之情事。至辯護人所陳被告業已認罪、
    有和解意願但無資力賠償等節，均屬量刑事由，尚難據此認
    被告之犯罪有何特殊原因與環境或背景，是辯護人主張依刑
    法第59條規定酌減被告之刑，尚不可採。附此敘明。
三、爰審酌被告：⑴為滿足一己私慾，利用甲女之信任，以治療
    為由，違反甲女意願而為性交行為，侵害甲女之性自主權利
    甚鉅，並造成甲女身心受創，所為殊值非難；⑵於本院審理
    時坦承犯行，惟犯後未能與甲女達成和解、取得原諒或賠償
    損害之犯後態度；⑶本件犯罪之動機、目的及所使用手段、
    所造成之損害程度；⑷為低收入戶，有彰化縣溪州鄉低收入
    戶證明書在卷可查（見偵卷第155頁），兼衡被告於本院審
    理時自陳學歷、家庭成員、工作狀況（見本院卷第89頁）等
    一切情狀，量處如主文所示之刑。至辯護人雖聲請宣告緩刑
    。然被告因本件犯行，經本院宣告應執行逾2年以上有期徒
    刑之刑罰，與刑法第74條第1項所規定之緩刑要件不符，是
    無緩刑適用之餘地，併此指明。
四、扣案之拔罐器具1組，據被告於本院審理時供稱：要送給甲
    女，案發當天未使用此拔罐器等語（見本院卷第85頁），復
    無證據證明係供本件犯罪所用、犯罪預備或犯罪所生之物，
    與本案無關，即不得宣告沒收。
據上論斷，應依刑事訴訟法第299條第1項前段，刑法第221條第1
項，判決如主文。
中　　華　　民　　國    111　　年　　6　　月    14　　日
                  刑事第十三庭  審判長法  官  李宜娟
　　　　　　　　　                    法  官  洪瑞隆
　　　　　　　　　                    法  官  林德鑫
以上正本證明與原本無異。
如不服本判決應於收受判決後20日內向本院提出上訴書狀，並應
述具體理由；其未敘述上訴理由者，應於上訴期間屆滿後20日內
向本院補提理由書（均須按他造當事人之人數附繕本）「切勿逕
送上級法院」。
告訴人或被害人如不服判決，應備理由具狀向檢察官請求上訴，
上訴期間之計算，以檢察官收受判決正本之日起算。
                                      書記官  高郁婷
中　　華　　民　　國　  111  　年　　6    月　　20　　日
附錄本案所犯法條全文
中華民國刑法第221條
對於男女以強暴、脅迫、恐嚇、催眠術或其他違反其意願之方法
而為性交者，處3年以上10年以下有期徒刑。
前項之未遂犯罰之。